【裁判字號】    91,交聲,1180
【裁判日期】    920423
【裁判案由】    違反道路交通管理處罰條例聲明異議
【裁判全文】
台灣士林地方法院交通事件裁定                  九十一年度交聲字第一一八號
    原處分機關  台北市交通事件裁決所
    異  議  人  甲○○
  （即受處分人）
右列異議人即受處分人因違反道路交通管理處罰條例案件，對於原處分機關民國九十
一年十月二十二日（原處分案號：北市裁三字第駕裁二二─ＡＢＸ九七四五八八號）
，聲明異議，本院裁定如左：
    主  文
異議駁回。
    理  由
一、按道路交通管理處罰條例第五十三條第一項規定，汽車駕駛人，行經有燈光號誌
    管制之交岔路口闖紅燈者，處新台幣（下同）一千八百元以上五千四百元以下罰
    鍰，並依同法第六十三條第一項第三款之規定記違規點數三點。
二、查本件異議人即受處分人甲○○於民國九十一年八月十一日上午十時十七分許駕
    駛車牌號碼ＤＱＮ─五二二號重機車，自台北市南港區○○○路由北往南行駛，
    行經該路與永吉路交叉路口時當時號誌為紅燈，異議人竟違規右轉進入永吉路，
    證人即台北市政府警察局信義分局五分埔派出所警員張晉弘立於永吉路上執行交
    通稽查勤務，見狀，立即上前攔停，並掣單舉發之事實，業據證人張晉弘證述甚
    明，原處分機關據以裁罰，於法即屬有據。異議人雖辯稱：伊係自同市○○路五
    一七巷由北往南行駛，到該巷與永吉路交叉路口時右轉，該處未設置號誌，伊無
    紅燈右轉問題云云。然按，交通警員掣單舉發違反道路交通管理處罰條例所列之
    違規事實，本質上為行政處分，係公務員基於職務上權力，依法就特定之具體事
    件所為具公法上效果之單方行政行為，基於公務員為公法上行為具有公信力之原
    則，該行政處分當可被推定為真正，其據以依法處分之事實認定亦為正確無誤，
    本此公信原則，乃立法者賦予行政機關制定違反道路交通事件統一裁罰標準及處
    理細則，使執勤警員得當機處分，以維護交通秩序、安全之行政目的，反之，若
    謂公務員一切行政行為均需預留證據以證其實，則國家行政勢必窒礙難行，據此
    ，刑事訴訟法就犯罪證據有關之規定中，與屬行政秩序罰之交通違規裁罰本旨不
    合之部分，自不在準用之列。本件異議人就執勤警員之舉發有誤乙節，既未提出
    確實資料供本院調查，且遍查卷附資料，復無任何證據足資證明警員有捏造事實
    ，違法取締之情事，則執勤警員本其維護交通秩序、安全職責所為之舉發，自應
    受到合法、正確之推定，異議人空口否認，不足採信。況且，本件證人與異議人
    並不認識，並無仇怨，自無甘冒身觸偽證重罪風險，設詞誣陷異議人之必要。綜
    上所述，原處分機關據以援引上開規定，裁處罰鍰一千八百元，並依同條例第六
    十三條第一項記違規點數三點之處分，即無不當。本件異議為無理由，應予駁回
    。
三、據上論斷，應依道路交通案件處理辦法第十九條，裁定如主文。
中      華      民      國     九十二     年      四     月    二十三   日
                                      台灣士林地方法院交通法庭
          法  官  姜  麗  香
右正本證明與原本無異。
如不服本裁定，應於送達後五日內，向本院提出抗告狀。
                                          書記官  陳  玉  珍
中      華      民      國     九十二     年      四     月    二十四   日


司法院資訊處製作；財團法人民間司法改革基金會備份。
